

## **Paulo Pimenta**

19, Allé François Rouan, Ap A-6, Montpellier, France (+33) 0787482448

## Permis de travail en France : OUI

pfpimenta@gmail.com

## À PROPOS DE MOI

Avec un gout pour travailler dans des équipes pluridisciplinaires, je suis un géomaticien avec un fort gout pour le développement, modelisation et technologies SIGs. l'ai d'expérience dans géomatique, modelisation, base de données, développement WEB. Ma caractéristique principale est ma rigueur, ma persévérance pour achever aux objectifs finaux. Je suis aussi très curieux pour les nouvelles technologies, les nouvelles approches et les nouveaux langages de programmation.

# COMPÉTENCES LANGUAGES ET TECNOLOGIES

POSTGRES, POSTGIS				
JAVA, JQUERY, VBA				
PYTHON, JAVA SCRIPT				
ARCGIS et MAP SERVER	₹			
R, DATA ANALYSIS				
QGIS, ArcGIS, GVSIG				

### **PERSONAL**

COMUNICATION		
ORGANISATION		
TRAVAIL EN EQUIPE		
CREATIVITÉ		

#### **LANGUES**

ANGLAIS
FRANÇAIS
PORTUGUAIS

# PAULO PIMENTA

## **INGENIEUR GEOMATICIEN**

## **EXPÉRIENCE**

(2018 - 2018)

## **CHEF DE PROJET SIG**

**GEOMAP-IMAGIS - France** 

Développement ArcPy, SIG Web dans Linux et Windows basé sur l'architecture ESRI. Gestion de projets, accompagnement des clients, prise de mains

(2017 - 2017)

## GEOMATICIEN / ANALYSE DES DONNÉS

UNIVERSITY OF LIVERPOOL - Royaume-Uni

Tableau de bord, gestion de base de données, WEB et systèmes d'information géographiques (SIG) pour l'analyse et visualisation des donnes en santé animale.

(2017 - 2017)

## **INGENIEUR MODELISATEUR**

CIRAD, Montpellier - France

Développement des langages dédies (DSL) pour la modelisation des comportements des systèmes multiagents en agronomie et science de l'environnement

(2010 - 2012)

## **GEOMATICIEN**

MPEG. Belém - Brésil

Modélisateur et développeur SIG WEB pour la gestion et visualisation des donnes environnementaux. Modélisation d'occupation du sol

(2007 - 2008)

## **GEOMATICIEN** (Superviseur d'équipe)

IDESP, Belém - Brésil

Développeur WEB SIG pour la visualisation des indicateurs pour l'appui décisionnel des politiques publiques au sein d'une équipe de statisticiens

## **FORMATION**

(2012 - 2017)

## **DOCTORAT EN INFORMATIQUE**

Université de Montpellier, France

(2008 - 2010)

#### MASTER RECHERCHE EN INFORMAQUE

Universidade Federal do Pará, Brésil

(2004 - 2005)

#### **MASTER EN ANALYSE DE SYSTEME**

Universidade Federal do Pará, Brésil

(2000 - 2004)

## **BAC +4 EN SYSTÈMES D'IFORMATION**

IESAM, Brésil